cs: Obchod a průmysl > Ochranné pomůcky > Ochranné brýle: Obličejové štíty; Pracovní brýle; Bezpečnostní brýle
ja: ビジネス・産業 > 安全保護用品 > 作業用ゴーグル: フェイスシールド; ゴーグル; 安全メガネ
da: Erhverv og industri > Sikkerhedstøj > Sikkerhedsbriller: Ansigtsskærme; Beskyttelsesbriller; Sikkerhedsbriller
ru: Бизнес и промышленность > Защитная экипировка для безопасного выполнения работ > Средства защиты глаз: Защитные экраны для лица; Закрытые защитные очки; Открытые защитные очки
lt-LT: Verslas ir pramonė > Darbo saugos priemonės > Apsauginiai akiniai: Veido skydeliai; Akiniai; Apsauginiai akiniai
en: Business & Industrial > Work Safety Protective Gear > Protective Eyewear: Face Shields; Goggles; Safety Glasses
de: Wirtschaft & Industrie > Arbeitsschutzausrüstung > Schutzbrillen: Gesichtsschilde; Geschlossene Schutzbrillen; Sicherheitsbrillen
nb: Forretninger og industri > Beskyttelsesutstyr for jobbsikkerhet > Beskyttelsesbriller: Ansiktsskjold; Beskyttelsesbriller; Sikkerhetsbriller
fi: Yritys ja teollisuus > Työturvallisuusvälineet > Suojalasit: Kasvosuojat; Tiiviit suojalasit; Turvalasit
bg-BG: Бизнес и промишленост > Защитна екипировка за безопасност при работа > Защитни средства за очите: Щитове за лице; Очила; Предпазни очила
tr: İş ve Endüstri > İş Güvenliği Koruyucu Kıyafetleri > Koruyucu Gözlükler: Yüz Koruyucu Maskeler; Gözlük; Emniyet Gözlükleri
sl-SI: Posel in industrija > Varnostna zaščitna oprema za delo > Zaščitna očala: Ščitniki za obraz; Zaščitna očala z elastičnim trakom; Zaščitna očala
th: ธุรกิจและอุตสาหกรรม > อุปกรณ์ป้องกันสำหรับความปลอดภัยในการทำงาน > แว่นป้องกันตา: หน้ากากป้องกันใบหน้า; แว่นตากันลม; แว่นตานิรภัย
zh-CN: 商业/工业 > 劳保/防护用品 > 护目镜: 面罩; 防护眼镜; 安全眼镜
fr: Entreprise et industrie > Équipement de protection > Lunettes de protection: Écrans faciaux; Lunettes protectrices; Lunettes de sécurité
es: Economía e industria > Equipo de protección para el trabajo > Gafas de sol protectoras: Caretas; Gafas de protección; Lentes de seguridad
pl: Biznes i przemysł > Środki ochrony osobistej > Okulary ochronne: Przyłbice; Gogle; Okulary zabezpieczające
ro-RO: Afaceri și sectorul industrial > Echipament de protecție pentru siguranța muncii > Ochelari de protecție: Scuturi faciale; Ochelari de protecție; Ochelari de siguranță
el: Επιχειρηματικός & βιομηχανικός εξοπλισμός > Προστατευτικός εξοπλισμός εργασίας > Προστατευτικά γυαλιά: Προστατευτικές ασπίδες προσώπου; Γυαλιά προστασίας; Γυαλιά ασφαλείας
pt-BR: Comercial e industrial > Equipamento de proteção > Óculos de proteção: Protetores faciais; Óculos protetores; Óculos de segurança
sv: Företag och industri > Arbetsskyddskläder > Ögonskydd: Ansiktsskydd; Korgglasögon; Skyddsglasögon
vi: Kinh doanh & Công nghiệp > Bộ đồ bảo hộ lao động > Kính bảo hộ: Tấm chắn giọt bắn; Kính bảo vệ; Kính an toàn
hu: Üzlet és ipar > Munkavédelmi védőfelszerelés > Védőszemüveg: Arcpajzsok; Védőszemüvegek; Biztonsági üvegek
it: Commercio e industria > Attrezzature protettive > Occhiali protettivi: Visiere; Occhiali; Occhiali di sicurezza
pt-PT: Business e industrial > Equipamento de proteção de segurança no trabalho > Equipamento ocular de proteção: Proteções faciais; Óculos protetores; Óculos de segurança
ko: 비즈니스/산업 > 작업용 안전 보호 장치 > 보안경: 안면 보호대; 고글; 보호용 안경
hr-HR: Posao i industrija > Zaštitna oprema za rad > Zaštita za oči: Štitnici za lice; Zaštitne naočale; Sigurnosne naočale
nl: Zakelijk en industrieel > Beschermende kleding > Veiligheidsbrillen: Gezichtsbeschermers; Stofbrillen; Overige veiligheidsbrillen
sk-SK: Obchod a priemysel > Pracovné ochranné prostriedky > Ochranné okuliare: Tvárové štíty; Ochranné okuliare; Bezpečnostné okuliare
zh-TW: 商業與各產業 > 工作安全防護裝備 > 護目鏡: 臉部遮罩; 風鏡; 安全護目鏡